【裁判字號】    89,交訴,9
【裁判日期】    890803
【裁判案由】    業務過失致死
【裁判全文】
臺灣桃園地方法院刑事判決                            八十九年度交訴字第九號
    公  訴  人  臺灣桃園地方法院檢察署檢察官
    被      告  甲○○
右列被告因業務過失致死案件，經檢察官提起公訴（八十八年度偵字第一七三六三號
），本院判決如左：
    主    文
甲○○從事業務之人，因業務上之過失致人於死，處有期徒刑捌月，緩刑年。
    事    實
一、甲○○係以駕駛計程車為業，為從事業務之人，於民國八十八年十月二十一日清
    晨五時十分許，駕駛車牌號碼ＯＡ─二八一號計程車，沿桃園縣平鎮市○○路由
    龍潭往中壢方向行駛，途經桃園縣平鎮市南勢國民小學前之中豐路與中庸路之丁
    字路口之行人穿越道時，原應注意汽車行經學校及行近行人穿越道前時，應減速
    慢行，作隨時停車之準備，並應注意車前狀況，隨時採取必要之安全措施，以維
    行車安全及避免危險發生，且依當時天候及路況等情形，並無不能注意之情事，
    竟疏於注意車前適有行人陳羅素娥未依規定經由行人穿越道而於行人穿越道旁四
    公尺處且未注意左右確無來車即徒步自左向右往南勢國小方向穿越中豐路之狀況
    ，仍貿然以時速五十公里之速度行駛通過行人穿越道，因未減速慢行及未注意車
    前狀況，因而閃避不及，致其所駕駛之前揭計程車之左前車頭撞及正欲徒步穿越
    中豐路之陳羅素娥，甲○○肇事後，隨即將陳羅素娥送往平鎮市○○路○段八十
    一號之新永和醫院急救，且於犯罪未被發覺前，向前往新永和醫院處理之桃園縣
    警察局平鎮分局平鎮派出所警員乙○○自首肇事並接受裁判。陳羅素娥經送醫急
    救後，仍因頭、胸部鈍挫傷、顱內出血，延至同日上午六時四十五分許不治死亡
    。
二、案經甲○○肇事後自首及桃園縣警察局平鎮分局報請相驗後由臺灣桃園地方法院
    檢察署檢察官偵查起訴。
    理    由
一、右揭事實，業據被告甲○○於本院審理時坦承不諱（見本院八十九年五月二十二
    日訊問筆錄、同年七月二十日審判筆錄），並有桃園縣警察局道路交通事故調查
    報告表及車禍現場照片十二幀附卷可稽，且被害人陳羅素娥確係因本件車禍，致
    頭、胸部鈍挫傷、顱內出血不治死亡，亦經臺灣桃園地方法院檢察署檢察官督同
    檢驗員相驗屬實，製有勘驗筆錄、驗斷書、相驗屍體證明書及相驗相片三幀在卷
    可憑。
二、按汽車行經學校時，應減速慢行，作隨時停車之準備，又汽車行近行人穿越道前
    ，亦應減速慢行，又汽車行駛時，駕駛人應注意車前狀況，並隨時採取必要之安
    全措施，道路交通安全規則第九十三條第一項第四款、第一百零三條前段、第九
    十四條第三項分別定有明文。被告自應遵守上開規定，謹慎駕車以維行車安全及
    避免危險發生，而參之當時天候及路況，又無不能注意之情事，此有前揭調查報
    告表在卷可佐，被告竟疏於注意，於行經學校及行近行人穿越道時，仍貿然以時
    速五十公里之速度往前行駛，且又疏未注意車前適有被害人穿越道路之狀況，而
    肇致本件事故，其應負過失之責，委無可辭，且其過失行為與被害人之死亡間，
    有相當因果關係。又本件肇事路段之限速為五十公里，且肇事地點為行人穿越道
    旁四公尺處，被害人未依規定經由行人穿越道穿越道路，亦據前揭道路交通事故
    調查報告表所載明，並有車禍現場相片在卷可參，公訴人誤認為上開路段之限速
    為四十公里及被告係行經行人穿越道未依規定讓行人優先通行，並應依道路交通
    管理處罰條例第八十六條第一項之規定加重其刑云云，尚有未洽，附此敘明。被
害人雖疏未依規定經由行人穿越道穿越道路且又疏於注意左右是否確無來車，即
    行穿越道路，亦有過失，然被告尚難因此而解免其過失刑責。綜上，本件事證明
    確，被告犯行堪以認定。
三、查被告肇事時係以駕駛計程車為業，已據其供述明確，係從事駕駛業務之人，核
    其所為，係犯刑法第二百七十六條第二項之業務過失致人於死罪。被告於肇事後
    ，犯罪未發覺前，向桃園縣警察局平鎮分局平鎮派出所警員乙○○坦承肇事自首
    ，業據證人乙○○到庭結證屬實，為對於未發覺之犯罪自首接受裁判，應依刑法
    第六十二條前段之規定減輕其刑。爰審酌被告之素行、過失程度之輕重及犯後態
    度且已與被害人家屬達成民事和解（見本院八十九年七月二十日審判筆錄及卷附
    之和解書影本一紙）、被害人與有過失等一切情狀，量處如主文所示之刑。末查
    被告未曾受有期徒刑以上刑之宣告，有臺灣高等法院被告全國前案紀錄表一紙在
    卷可按，其偶因過失罹犯本罪，犯後悔意甚殷，且已與被害人家屬達成民事和解
    ，經此刑之教訓，自當知所警惕，而無再犯之虞，本院認前開對其宣告之刑，以
    暫不執行為適當，爰併宣告緩刑三年，以啟自新。
據上論斷，應依刑事訴訟法第二百九十九條第一項前段，刑法第二百七十六條第二項
、第六十二條前段、第七十四條第一款，罰金罰鍰提高標準條例第一條前段，判決如
主文。
本案經檢察官魏雯祈到庭執行職務。
中      華      民      國    八十九    年      八      月      三      日
                                臺灣桃園地方法院刑事第三庭
                                      法  官  曾  家  貽
右正本證明與原本無異。
如不服本判決，應於判決送達後十日內，向本院提出上訴狀。
                                      書記官  陳      珊
中      華      民      國    八十九    年      八      月      三      日
附論罪科刑依據之法條：
刑法第二百七十六條第二項：
從事業務之人，因業務上之過失犯前項之罪者，處五年以下有期徒刑或拘役得併科三
仟元（現已提高十倍為三萬元）以下罰金。


司法院資訊處製作；財團法人民間司法改革基金會備份。
